臺灣高等法院刑事判決　　　　　　　　　　　　　九十一年度交上易字第一五六號
　　上　訴　人
　　即　被　告　甲○○○
　　選任辯護人　林耀立
右上訴人因過失致死案件，不服臺灣桃園地方法院九十年度交易字第五三０號，中華
民國九十一年一月二十八日第一審判決（起訴案號：臺灣桃園地方法院檢察署九十年
度偵字第一五四０七號）提起上訴，本院判決如左：
    主  文
原判決撤銷。
甲○○○因過失致人於死，處有期徒刑陸月，如易科罰金，以參佰元折算壹日。
    事  實
一、甲○○○於民國八十九年七月十二日十八時十分許，駕駛Ｇ八－五三三五號自用
    小客車，沿桃園縣桃一０四縣道由大坡往新屋方向行駛。途經桃一０四縣道與桃
    一００縣道之設有閃光號誌交岔路口時，應注意依速限行駛；及行至交岔路口時
    應減速慢行，並注意車前狀況，隨時採取必要之安全措施。而依當時天晴、道路
    無障礙，並無不能注意之情形。竟仍疏未注意，以時速六十公里以上之速度高速
    行駛。適有邱南雄駕駛Ｈ二－四九六七號自用小客車由支線道之桃一００縣道駛
    出，亦疏未注意應讓幹道車先行，於該交岔路口時逕行左轉桃一０四縣道欲往大
    坡方向行駛。甲○○○見狀，閃避不及，致於交岔路口來車道方向，迎面撞擊邱
    南雄所駕駛自小客車之左前車頭，並因高速衝擊力，將邱南雄所駕駛之自小客車
    撞離撞擊點處約五、六公尺處。邱南雄因此受有身體及頭部傷害，經送醫急救，
    仍於翌日（十三日）十二時二十五分因顱內出血不治死亡。甲○○○於車禍發生
    後，除將傷者送醫診治外，並對到場處理車禍事故之警員表示為小客車之駕駛人
    ，自首而接受裁判。
二、案經臺灣桃園地方法院檢察署檢察官相驗偵查起訴。
    理  由
一、右揭因過失致被害人邱南雄死亡之事實，業據被告即上訴人甲○○○於本院調查
    、審理時坦承不諱，核與卷附道路交通事故調查報告表、現場照片所示情節相符
    。而被害人確因本件車禍死亡，亦經檢察官督同法醫師相驗屬實，有相驗屍體證
    明書，驗斷書及勘驗筆錄在卷可稽。按汽車行駛時，駕駛人應注意車前狀況，隨
    時採取必要之安全措施；而行車速度依標誌之規定，於行經交岔路口時亦應減速
    慢行；道路交通安全規則第九十四條第三項、第九十三條第一項第四款分別定有
    明文。被告駕車行至交岔路口，自應遵守上開交通安全規定。且當時天晴、道路
    無障礙，亦無不能注意之情形。被告竟仍疏於注意車前狀況，並減速慢行，復以
    時速六十公里以上超速行駛，以致肇事，被告顯有過失，臺灣省桃園縣區車輛行
    車事故鑑定委員會亦同此認定，有該委員會鑑定意見書一份在卷可稽。又被害人
    確因本件車禍死亡，已如前述。足見被告過失與被害人死亡間，顯有相當因果關
    係。事證明確，被告犯行堪以認定。
二、雖被害人駕車由屬支線道之桃一００縣道左轉駛入該交岔路口，未讓當時行駛於
    桃一０四縣道幹線道之被告自用小客車先行，就本件車禍發生，亦有過失，然此
    並無解於被告應成立過失致人於死之罪責。又被害人於車禍發生後送醫急救時，
    經抽血檢驗體內血液乙醇含量為 4.16mg/dL，有怡仁綜合醫院函附之聯合醫事檢
    驗所之檢驗報告一份在卷可憑。惟依該檢驗結果之血液中酒精含量，換算呼氣酒
    精濃度為每公升零點零二０七五毫克（即呼氣每公升酒精含量零點二五毫克等於
    每一百毫升血液中含五十毫克酒精），與一般影響駕駛之標準值每公升零點二五
    毫克相去甚遠。則被害人血液中酒精含量既輕微，對於駕駛幾無影響，被告於原
    審指稱被害人有服用酒類致不能安全駕駛車輛一節，尚屬無據，併此敘明。
三、核被告所為，係犯刑法第二百七十六條第一項之過失致死罪。被告於肇事後，即
    委託他人報警，並對到場處理事故之警員表示為肇事自用小客車之駕駛人等情，
    已據證人即警員周柏勳於原審結證屬實。被告於犯罪發覺前，自首接受裁判，應
    依刑法第六十二條前段規定減輕其刑。
四、原審據以論罪科刑，固非無見。查被告現雖尚未與被害人家屬達成民事和解，惟
    被告犯後能主動向到場警員自首犯罪，復於本院調查、審理中坦承犯行，現又已
    主動寄交被害人家屬新台幣一百五十萬元即期支票，作為賠償金額，有該支票影
    本在卷為憑，顯見被告犯後態度良好，參以本件車禍發生，被害人亦有過失，原
    審量處被告有期徒刑八月，稍嫌過重。被告上訴意旨，指摘及此，為有理由，自
    應由本院撤銷改判。爰審酌被告過失程度、犯後態度及現未與被害人家屬達成民
    事和解等一切情狀，量處如主文第二項所示之刑，並諭知易科罰金之折算標準，
    以示懲儆。至被告犯罪後，刑法第四十一條業於九十年一月十二日修正公布，比
    較新舊法，對被告不生影響，自應適用修正後之規定，併此敘明。
據上論斷，應依刑事訴訟法第三百六十九條第一項前段、第三百六十四條、第二百九
十九條第一項前段，刑法第二百七十六條第一項、第四十一條第一項前段，罰金罰鍰
提高標準條例第一條前段、第二條，判決如主文。
本案經檢察官陳明光到庭執行職務。
中     華     民     國    九 十 一    年       六      月    十  三    日
                              臺灣高等法院交通法庭
                                  審判長法  官  陳  祐  輔
                                        法  官  洪  昌  宏
                                        法  官  陳  國  文
右正本證明與原本無異。
不得上訴。
                                        書記官  蔡  棟  樑
中     華     民     國    九 十 一    年       六      月    十 三     日
附錄：本案論罪科刑法條全文
刑法第二百七十六條第一項：
因過失致人於死者，處二年以下有期徒刑、拘役或二千元（現已提高十倍為二萬元）
以下罰金。
從事業務之人，因業務上之過失犯前項之罪者，處五年以下有期徒刑或拘役得併科三
仟元（現已提高十倍為三萬元）以下罰金。
